# 关于医药研发企业的研发费用资本化问题及费用归集问题，求助陈版。

提问人：anand 时间：2017-12-20 21:29:25
A公司为 2013 年成立的小型医药研发企业，目前公司研发出的药品处于动物实验阶段，预计 2018 年申请国家药监总局《临床试验批件》，并且转让该项研发成果及《临床试验批件》，其 2013 年至 2017 年发生的研发费用是否能够资本化？如果不能资本化，其转让收入就没有对应的转让成本，是否合理？

回答人：chenyiwei
由于药品研发失败风险大，且监管审批严格，因此如果该项目为企业内部发起的研发项目（即在没有客户委托合同的情况下，自行启动的研发项目），目前的研发支出都不符合资本化条件。一般至少需到临床试验三期完成之后再发生的研发支出才可能符合资本化条件。 如果是受托研发，研发完成后成果出售给委托方，则按《企业会计准则第 14 号——收入》中的“提供劳务模式”进行会计处理，在现行准则下，可在研发进行过程中逐步确认收入和结转成本。